臺灣彰化地方法院刑事判決　　　　　　　94年度訴字第1616號
公　訴　人　臺灣彰化地方法院檢察署檢察官
被　　　告　甲○○
上列被告因違反毒品危害防制條例案件，經檢察官提起公訴（94
年度毒偵字第4261號），本院合議庭裁定由受命法官獨任進行簡
式審判程序，茲判決如下：
    主  文
甲○○連續施用第一級毒品，累犯，處有期徒刑壹年，扣案之第
一級毒品海洛因壹拾玖包（合計淨重捌點公克，空包裝總重
陸點壹公克，純度百分之壹拾捌，純質淨重壹點伍公克）沒收
銷燬之；又連續施用第二級毒品，累犯，處有期徒刑捌月，扣案
之第二級毒品甲基安非他命陸包（分別每包驗前毛重壹點柒公克
、驗後毛重壹點陸公克；驗前毛重壹點陸公克、驗後毛重壹點伍
公克；驗前毛重壹點陸公克、驗後毛重壹點伍公克；驗前毛重壹
點陸公克、驗後毛重壹點伍公克；驗前毛重壹公克、驗後毛重零
點玖公克；驗前毛重零點公克、驗後毛重零點貳公克）沒收銷
燬之。應執行有期徒刑壹年陸月，扣案之第一級毒品海洛因壹拾
玖包（合計淨重捌點公克，空包裝總重陸點壹公克，純度
百分之壹拾捌，純質淨重壹點伍公克重）、第二級毒品甲基安非
他命陸包（分別每包驗前毛重壹點柒公克、驗後毛重壹點陸公克
；驗前毛重壹點陸公克、驗後毛重壹點伍公克；驗前毛重壹點陸
公克、驗後毛重壹點伍公克；驗前毛重壹點陸公克、驗後毛重壹
點伍公克；驗前毛重壹公克、驗後毛重零點玖公克；驗前毛重零
點公克、驗後毛重零點貳公克），均沒收銷燬之。
    事  實
一、甲○○曾於民國90年間因竊盜、違反毒品危害防制條例等案
    件，經本院分別以90年度易字第350 號、90年度簡字第61號
    、90年度訴字第456 號刑事判決判處有期徒刑1 年4 月、6
    月、10月確定，上揭3 罪，經聲請由本院裁定應執行有期徒
    刑2 年7 月確定，並於93年6 月10日因縮短刑期假釋出監並
    付保護管束，於94年2 月3 日保護管束期滿視為執行完畢。
    其前於87年間因施用毒品案件，經本院以87年度毒聲字第20
    16號裁定送勒戒處所觀察、勒戒後，認無繼續施用毒品之傾
    向，於87年12月2 日觀察勒戒執行完畢釋放，且經臺灣彰化
    地方法院檢察署檢察官以87年度偵字第10402 號為不起訴處
    分確定；復於89年間因施用毒品案件，經本院以89年度毒聲
    字第1769號裁定送勒戒處所觀察、勒戒後，認無繼續施用毒
    品之傾向，於89年8 月8 日觀察勒戒執行完畢釋放，且經臺
    灣彰化地方法院檢察署檢察官以89年度毒偵緝字第513 號為
    不起訴處分確定；復於89年間因三犯施用毒品案件，經本院
    以89年度毒聲字第5981號裁定令入戒治處所施以強制戒治，
    並以90年度毒聲字第3587號裁定停止戒治付保護管束，復以
    91年度毒聲字第427 號裁定撤銷停止戒治令入戒治處所施以
    強制戒治，於91年10月20日強制戒治期滿釋放。詎其不知悔
    改，明知海洛因及甲基安非他命業經公告為毒品危害防制條
    例第2 條第2 項所列管之第1 、2 級毒品，不得非法持有、
    施用，復基於施用第1 級毒品海洛因、第2 級毒品甲基安非
    他命之概括犯意，於前揭強制戒治執行完畢釋放後5 年內，
    自94年3 月初某日起迄同年8 月16日凌晨3 時許止，在其位
    於彰化縣福興鄉○○村○○路162 之1 號4 樓B4居所處內，
    將海洛因摻入香菸內點燃吸食或將甲基安非他命以鋁箔紙隔
    熱燒烤吸食煙霧之方式，平均每日施用1 次，分別連續施用
    第1 級毒品海洛因、第2 級毒品甲基安非他命多次。嗣經警
    方於94年8 月16日上午8 時40分持本院核發之搜索票，至其
    前揭居處搜索而查獲，並扣得第1 級毒品海洛因19包（合計
    淨重8.33公克，空包裝總重6.13公克，純度18％，純質淨重
    1.5 公克）、第2 級毒品甲基安非他命6 包（分別每包驗前
    毛重1.7 公克、驗後毛重1.6 公克；驗前毛重1.6 公克、驗
    後毛重1.5 公克；驗前毛重1.6 公克、驗後毛重1.5 公克；
    驗前毛重1.6 公克、驗後毛重1.5 公克；驗前毛重1 公克、
    驗後毛重0.9 公克；驗前毛重0.3 公克、驗後毛重0.2 公克
    ）且於94年8 月16日上午10時4 分採尿送驗後，始知上情。
二、案經彰化縣警察局鹿港分局報請臺灣彰化地方法院檢察署檢
    察官偵查起訴。
    理  由
一、本案被告甲○○所犯係死刑、無期徒刑、最輕本刑為3 年以
    上有期徒刑以外之罪，其於準備程序就前揭被訴事實為有罪
    之陳述，經受命法官告知簡式審判程序之旨，並聽取其與公
    訴人之意見後，本院認無不得或不宜改依簡式審判程序進行
    之處，爰依刑事訴訟法第273 條之1 第1 項、第284 條之1
    ，裁定本案由受命法官獨任進行簡式審判程序，合先敘明。
二、訊據被告對其於上揭時、地連續施用第1 級毒品海洛因及第
    2 級毒品甲基安非他命之事實，於本院審理時（參見本院94
    年11月24日審判筆錄）均坦承不諱，且有扣案粉末19包，經
    送驗後係第1 級毒品海洛因（合計淨重8.33公克，空包裝總
    重6.13公克，純度18％，純質淨重1.5 公克）；另扣案晶體
    6 包，經送驗後係第2 級毒品甲基安非他命（分別每包驗前
    毛重1.7 公克、驗後毛重1.6 公克；驗前毛重1.6 公克、驗
    後毛重1.5 公克；驗前毛重1.6 公克、驗後毛重1.5 公克；
    驗前毛重1.6 公克、驗後毛重1.5 公克；驗前毛重1 公克、
    驗後毛重0.9 公克；驗前毛重0.3 公克、驗後毛重0.2 公克
    ），此分別有法務部調查局94年11月3 日調科壹字第140012
    132 號鑑定通知書1 紙、高雄醫學大學附設中和紀念醫院94
    年10月18日報告編號9410—557 至562 號檢驗報告單各1 紙
    （參見本院卷宗）附卷可稽。另查：
  (一)被告係於94年8 月16日上午10時4 分，經臺灣彰化地方法院
    檢察署委託警方採集被告尿液送驗結果，分別呈嗎啡、甲基
    安非他命陽性反應，此有彰化縣政府衛生局94年8 月22日煙
    檢字第943551號煙毒尿液檢驗成績書及尿液代號與真實姓名
    對照表各1 紙（參見偵查卷宗第41頁、第58頁）附卷可稽，
    足見被告確有施用第1 、2 級毒品海洛因、甲基安非他命之
    事實無訛。
  (二)按海洛因施用入人體後水解還原成嗎啡，再循嗎啡之代謝方
    式排出體外，業據行政院衛生署藥物食品檢驗局73藥檢壹字
    第030221號函說明綦詳，且依醫學臨床實驗及根據英國藥學
    會出版ＩｓｏｌａｔｉｏｎａｎｄＩｎｄｅｎｔｉｆｉｃａ
    ｔｉｏｎｏｆＤｒｕｇｓ乙書第293 頁載明：海洛因經注射
    入人體後，在體內迅速水解成６ＭｏｎｏａｃｅｔｙＩｍｏ
    ｒｐｈｉｎｅ，再緩緩繼續水解成嗎啡，然後再循嗎啡之謝
    方式排出，同書第431 至432 頁並載有：嗎啡經注射入人體
    後，約50% 以上於8 小時內自尿中排出，至24小時排出約90
    % ，但48小時後仍有微量可檢出等語。又甲基安非他命經口
    服投與後，約70% 於24小時內可自尿液中排出，而其尿液內
    含甲基安非他命成分之檢出，與投與甲基安非它命的量、個
    人體質、檢驗儀器之精密度有關，通常採尿化驗是否呈陽性
    反應，應以投與後24小時內所採者為宜，此亦有行政院衛生
    署藥物食品檢驗局（80）藥檢醫字第4529號函可查。是參酌
    前揭報告及施用毒品之成癮性，被告自白於前揭時間分別有
    連續施用第1 級毒品海洛因、第2 級毒品甲基安非他命多次
    之犯行等語，核與事實相符，應堪採信。
  (三)另犯毒品危害防制條例第10條施用第1 級、第2 級毒品之罪
    者，檢察官應先聲請法院裁定將被告令送勒戒處所觀察、勒
    戒，經觀察、勒戒後，認有繼續施用毒品傾向者，應由檢察
    官聲請法院裁定將被告令入戒治處所施以強制戒治，且經強
    制戒治執行完畢釋放後，5 年內再犯第10條之罪，檢察官應
    依一般刑事訴訟程序予以起訴論罪科刑，此觀諸毒品危害防
    制條例第20條第1 項、第2 項、第23條第2 項前段規定自明
    。經查，被告前於87年間因施用毒品案件，經本院以87年度
    毒聲字第2016號裁定送勒戒處所觀察、勒戒後，認無繼續施
    用毒品之傾向，於87年12月2 日觀察勒戒執行完畢釋放，且
    經臺灣彰化地方法院檢察署檢察官以87年度偵字第10402 號
    為不起訴處分確定；復於89年間因施用毒品案件，經本院以
    89年度毒聲字第1769號裁定送勒戒處所觀察、勒戒後，認無
    繼續施用毒品之傾向，於89年8 月8 日觀察勒戒執行完畢釋
    放，且經臺灣彰化地方法院檢察署檢察官以89年度毒偵緝字
    第513 號為不起訴處分確定；復於89年間因三犯施用毒品案
    件，經本院以89年度毒聲字第5981號裁定令入戒治處所施以
    強制戒治，並以90年度毒聲字第3587號裁定停止戒治付保護
    管束，復以91年度毒聲字第427 號裁定撤銷停止戒治令入戒
    治處所施以強制戒治，於91年10月20日強制戒治期滿釋放等
    情之事實，此有臺灣高等法院被告全國前案紀錄表、臺灣彰
    化地方法院檢察署刑案資料查註紀錄表各1 紙附卷可參。被
    告前既曾因施用毒品案件，經強制戒治後，復因施用毒品，
    其於前開強制戒治執行完畢釋放後5 年內，再犯本案施用毒
    品罪，依毒品危害防制條例第23條第2 項之規定，屬應依法
    論罪科刑之行為，依前開說明，本案被告上開所為，係於91
    年10月20日強制戒治執行完畢釋放後5 年內，再犯毒品危害
    防制條例第10條第1 、2 項施用第1 、2 級毒品罪，事證明
    確，被告上開犯行洵堪認定。
三、按海洛因、甲基安非他命為毒品危害防制條例第2 條第2 項
    第1 、2 款所明定之第1 、2 級毒品。核被告所為，係犯同
    條例第10條第1 項之施用第1 級毒品罪及同條例第10條第2
    項之施用第2 級毒品罪。被告持有第1 、2 級毒品進而施用
    ，持有之低度行為各為施用之高度行為所吸收，均不另論持
    有毒品之罪。其先後多次施用第1 級毒品海洛因、第2 級毒
    品甲基安非他命，時間緊接，犯罪構成要件相同，顯係基於
    概括犯意為之，依刑法第56條之規定，應各論以1 罪，並均
    加重其刑。被告所犯上開2 罪，罪名各別，行為互異，應分
    論併罰。另查，被告曾於90年間因竊盜、違反毒品危害防制
    條例等案件，經本院分別以90年度易字第350 號、90年度簡
    字第61號、90年度訴字第456 號刑事判決判處有期徒刑1 年
    4 月、6 月、10月確定，上揭3 罪，經聲請由本院裁定應執
    行有期徒刑2 年7 月確定，並於93年6 月10日因縮短刑期假
    釋出監並付保護管束，於94年2 月3 日保護管束期滿視為執
    行完畢等情，此有臺灣高等法院被告全國前案紀錄表、臺灣
    彰化地方法院檢察署刑案資料查註紀錄表各1 份存卷可考，
    其於5 年內再犯本案有期徒刑以上之罪，為累犯，應依刑法
    第47條之規定加重其刑，並均遞加之。又起訴書雖記載被告
    連續自94年3 月間某日起至同年8 月13日晚上10時許止連續
    施用第2 級毒品安非他命犯行多次，然業經公訴人於本院審
    理中更正起訴事實為被告自94年3 月初某日起迄同年8 月16
    日凌晨3 時許止，連續施用第2 級毒品甲基安非他命多次，
    附此敘明。爰審酌被告前因施用毒品案件經強制戒治執行完
    畢釋放後，仍未能徹底戒絕毒品，復犯本案施用毒品罪，其
    施用毒品之次數頻繁，顯見其無戒毒悔改之意，惟念及施用
    毒品乃自戕一己之身體健康，尚未對他人造成危害，且犯後
    已坦承犯行，態度良好等一切情狀，各量處如主文所示之刑
    ，並定其應執行之刑。
四、至扣案之第1 級毒品海洛因19包（合計淨重8.33公克，空包
    裝總重6.13公克，純度18％，純質淨重1.5 公克）、第2 級
    毒品甲基安非他命6 包（分別每包驗前毛重1.7 公克、驗後
    毛重1.6 公克；驗前毛重1.6 公克、驗後毛重1.5 公克；驗
    前毛重1.6 公克、驗後毛重1.5 公克；驗前毛重1.6 公克、
    驗後毛重1.5 公克；驗前毛重1 公克、驗後毛重0.9 公克；
    驗前毛重0.3 公克、驗後毛重0.2 公克），經送驗後，分別
    係第1 級毒品海洛因、第2 級毒品甲基安非他命，已如前述
    ，且包裝上揭毒品之塑膠袋均無法與前揭毒品析離，均屬違
    禁物，不問是否屬與犯人所有與否，依毒品危害防制條例第
    18 條 第1 項前段規定，均併予宣告沒收銷燬之。又鑑定耗
    損之毒品，既已滅失，即無庸併予宣告沒收銷燬，附此敘明
    。
據上論斷，應依刑事訴訟法第273 條之1 第1 項、第299 條第1
項前段，毒品危害防制條例第10條第1 項、第2 項、第18條第1
項前段，刑法第11條、第56條、第47條、第51條第5 款，判決如
主文。
本案經檢察官姚玎霖到庭執行職務。
中　　華　　民　　國　　94　　年　　11　　月　　25　　日
                  刑事第一庭    法　官  唐中興
以上正本證明與原本無異。
如不服本判決，應於判決送達後10日內向本院提出上訴狀 (須附
繕本 )。
中　　華　　民　　國　　94　　年　　11　　月　　25　　日
                                書記官  施惠卿
附錄本案判決論罪科刑法條：
毒品危害防制條例第10條
施用第1級毒品者，處6月以上5年以下有期徒刑。
施用第2級毒品者，處3年以下有期徒刑。
